臺灣臺中地方法院刑事判決　　　　　　 100年度訴字第1218號
公　訴　人　臺灣臺中地方法院檢察署檢察官
被　　　告　劉永真
選任辯護人　陳清華律師
上列被告因毒品危害防制條例案件，經檢察官提起公訴（100 年
度偵字第7470號），本院判決如下：
    主    文
劉永真犯如附表所示之罪，各處如附表所示之刑（詳如附表「所
犯罪名、應處之刑及從刑」欄所示），應執行有期徒刑拾柒年陸
月。扣案之門號0000000000號行動電話壹支（含該門
號SIM卡壹枚）沒收；未扣案之販賣第一級毒品所得電焊機壹支
（即附表編號一部分）沒收，如全部或一部不能沒收時，追徵其
價額；未扣案之販賣第一級毒品所得新臺幣貳仟肆佰元（即附表
編號二至四部分）沒收，如全部或一部不能沒收時，以其財產抵
償；又扣案之販賣第一級毒品所得新臺幣壹仟元（即附表編號五
部分）沒收，如全部或一部不能沒收時，以其與陳冠儒之財產連
帶抵償。
其餘被訴販賣第一級毒品罪部分，無罪。
    犯 罪 事 實
一、劉永真（綽號「紅龍」）前於民國94年間因妨害公務案件，
    經臺灣高等法院臺中分院（以下簡稱為中高分院）以95年度
    上易字第125 號判處有期徒刑6 月確定；同年間又因違反毒
    品危害防制條例案件，經中高分院以95年度上訴字第530 號
    判處有期徒刑1 年3 月、10月，應執行有期徒刑2 年確定；
    復於95年間因詐欺案件，經臺灣南投投地方法院（下稱南投
    地院）以95年度易字第321 號判決判處有期徒刑5 月確定，
    後因中華民國九十六年罪犯減刑條例（以下簡稱為減刑條例
    ）公布施行，上揭4 罪再經南投地院以96年度聲減字第1244
    號裁定分別減為二分之一，並定應執行有期徒刑1 年4 月確
    定。其繼於95年間因違反毒品危害防制條例案件，經南投地
    院以96年度訴字第198 號判處有期徒刑1 年，並經適用減刑
    條例後，減為有期徒刑6 月確定；同年間又因竊盜、偽造文
    書等案件，經臺灣雲林地方法院（以下簡稱為雲林地院）以
    96年度訴字第462 號判處有期徒刑10月、8 月，並再適用減
    刑條例後，減為有期徒刑5 月、4 月確定，上揭末3 罪，再
    經雲林地院以97年度聲字第133 號裁定應執行有期徒刑1 年
    1 月確定，經接續執行上開等案件，於97年11月20日縮短刑
    期假釋出監付保護管束，迨98年2 月24日保護管束期滿，未
    經撤銷假釋，視為執行完畢。
二、劉永真猶不知悔改，明知海洛因係毒品危害防制條例第2 條
    第2 項第1 款所規定列管之第一級毒品，不得非法持有、販
    賣，竟意圖營利，基於販賣第一級毒品海洛因之犯意，使用
    其所有門號0000000000號行動電話作為販賣第一級毒品海洛
    因之聯絡電話，而分別為下列販賣第一級毒品海洛因之犯行
    ：
  (一)潘銘傳與其友人廖明信（綽號「阿信」，業於100 年2 月25
    日死亡）為施用海洛因毒品，由廖明信接續於99年10月9 日
    17時14分8 秒及17時24分54秒許，以潘銘傳所有門號000000
    0000號行動電話撥打劉永真持用之上開行動電話，洽詢以潘
    銘傳所有電焊機1 支換購第一級毒品海洛因，劉永真應允並
    約定在南投縣埔里鎮榮民醫院旁見面交易後，廖明信即騎乘
    機車搭載潘銘傳前往上開約定地點，於同日17時58分26秒許
    未久，在上開約定地點，由廖明信交付第一級毒品海洛因之
    對價電焊機1 支予劉永真，劉永真則交付價額新臺幣（下同
    ）1 千元之第一級毒品海洛因1 包予廖明信而完成交易。
  (二)戴明耀於99年10月4 日18時19分17秒許，以其所有門號0000
    000000號行動電話，撥打劉永真持用之上開行動電話，洽購
    第一級毒品海洛因，經劉永真應允並約定在劉永真位在南投
    縣埔里鎮○○里○○路22號租屋處附近之南投縣埔里鎮迦南
    康復之家停車場見面交易後，旋於同日18時54分11秒許，在
    上址約定地點，由戴明耀當場交付購買第一級毒品海洛因之
    價金800 元予劉永真，劉永真即返回其租屋處拿取同價額之
    第一級毒品海洛因，再折回該停車場交予戴明耀而完成交易
    。
  (三)戴明耀於99年10月7 日6 時45分49秒許，以其所有門號0000
    000000號行動電話，撥打劉永真持用之上開行動電話，洽購
    第一級毒品海洛因，經劉永真應允並約定在劉永真租屋處附
    近之南投縣埔里鎮迦南康復之家停車場見面交易後，旋於同
    日7 時27分51秒許，在上址約定地點，由戴明耀當場交付購
    買第一級毒品海洛因之價金1 千元予劉永真，劉永真即返回
    其租屋處拿取同價額之第一級毒品海洛因，再折回該停車場
    交予戴明耀而完成交易。
  (四)戴明耀於99年10月8 日9 時39分50秒許，以其所有門號0000
    000000號行動電話，撥打劉永真持用之上開行動電話，洽購
    第一級毒品海洛因，經劉永真應允並約定在劉永真租屋處附
    近之南投縣埔里鎮迦南康復之家之停車場見面交易後，劉永
    真旋於同日10時10分22秒許，在上址約定地點，由戴明耀當
    場交付購買第一級毒品海洛因之價金600 元予劉永真，劉永
    真即返回其住處拿取同價額之第一級毒品海洛因，再折回該
    停車場交予戴明耀而完成交易。
  (五)謝文光（綽號「阿文」）於99年10月9 日6 時32分21秒許，
    以其所有門號0000000000號行動電話，撥打劉永真持用之上
    開行動電話，告知稍晚將洽購第一級毒品海洛因，經劉永真
    應允並告知其在南投縣埔里鎮榮民醫院附近後，於同日11時
    7 分44秒許，謝文光再以其所有上揭行動電話撥打劉永真之
    上開行動電話予劉永真，洽購第一級毒品海洛因，經劉永真
    應允並約定在南投縣埔里鎮迦南康復之家（起訴書誤繕為迦
    南醫院）附近販售樹角之「台一」店家前見面交易後，劉永
    真即囑與其有販賣第一級毒品海洛因犯意聯絡之陳冠儒（未
    起訴），持劉永真所有上開行動電話及海洛因前往交易，而
    謝文光於前往約定地點之途中，於同日11時54分51秒許又撥
    打劉永真之上開行動電話欲更改交易地點，陳冠儒即接聽電
    話並指示謝文光前往南投縣埔里鎮迦南康復醫院之停車場見
    面交易後，旋於同日11時59分48秒許未久，在上址迦南康復
    之家停車場，由謝文光當場交付購買第一級毒品海洛因之價
    金1 千元予陳冠儒，陳冠儒再交付同價額之第一級毒品海洛
    因予謝文光而完成交易。
三、嗣經警對劉永真所有門號0000000000號行動電話實施通訊監
    察，並於99年10月3 日持南投地院核發之搜索票，前往劉永
    真位於南投縣埔里鎮○○里○○路22號租屋處執行搜索，並
    扣得門號0000000000號行動電話1 支，始查獲上情。
四、案經南投縣政府警察局移送臺灣南投地方法院檢察署暨同署
    檢察官自動檢舉並呈請臺灣高等法院臺中分院檢察署檢察長
    核轉臺灣臺中地方法院檢察署檢察官偵查起訴。
    理    由
壹、證據能力部分：
一、按刑事訴訟法第159 條第1 項規定：「被告以外之人於審判
    外之言詞或書面陳述，除法律有規定者外，不得作為證據。
    」其立法本旨係以證人於審判外之言詞或書面陳述，屬於傳
    聞證據，此項證據，當事人無從直接對於原供述者加以詰問
    ，以擔保其真實性，法院亦無從直接接觸證人而審酌其證言
    之憑信性，違背直接審理及言詞審理之原則，除具有必要性
    及信用性情況之除外者外，原則上不認其有許容性，自不具
    證據能力；至所謂具有必要性及信用性情況者，例如刑事訴
    訟法第159 條之1 至第159 條之5 及第206 條等情形，仍例
    外認其有證據能力。本案證人潘銘傳、戴明耀及謝文光等3
    人於警詢時之陳述，均屬被告以外之人於審判外之陳述而為
    傳聞證據，被告及辯護人復於本院行準備程序時爭執其證據
    能力，又無其他傳聞法則例外之情形，則依刑事訴訟法第15
    9 條第1 項規定，尚不得以之直接作為認定犯罪事實存否之
    證據。
二、次按被告以外之人於偵查中向檢察官所為陳述，除顯有不可
    信之情況者外，得為證據，此於刑事訴訟法第159 條之1 第
    2 項定有明文。又現行刑事訴訟法關於行通常審判程序之案
    件，為保障被告之反對詰問權，對證人採交互詰問制度，其
    未經詰問者，僅屬未經合法調查之證據，並非無證據能力，
    而禁止證據之使用，此項詰問權之欠缺，非不得於審判中由
    被告行使以資補正，而完足為經合法調查之證據（最高法院
    97 年 度臺上字第1069號判決意旨參照）。本件證人潘銘傳
    、戴明耀及謝文光等3 人於檢察官偵查時既均經具結作證，
    被告及其辯護人亦均未指摘檢察官在為上開偵訊時，有任何
    不法取供之情形，是客觀上並無顯不可信之情況，並經本院
    審判期日，將該供述證據提示並告以要旨，使檢察官、被告
    、選任辯護人等人有辯論之機會，而踐行合法調查證據程序
    ，且上開證人均經本院於審理中以證人身分傳訊到庭，實行
    交互詰問，當足以保障被告等對質、詰問權之行使，依前揭
    說明，上開證人於偵查中具結所為之證述，自得作為認定犯
    罪之證據。被告之選任辯護人認上開證人於偵查中之證述係
    傳聞證據，無證據能力云云，要無可採。
三、又按有事實足認被告或犯罪嫌疑人有最輕本刑為3 年以上有
    期徒刑之罪，並危害國家安全或社會秩序情節重大，而有相
    當理由可信其通訊內容與本案有關，且不能或難以其他方法
    蒐集或調查證據者，得發通訊監察書；前項通訊監察書，偵
    查中由檢察官依司法警察機關聲請或依職權以書面記載第11
    條之事項，並敘明理由、檢附相關文件，聲請該管法院核發
    ，通訊保障及監察法第5 條第1 項第1 款、第2 項分別定有
    明文。查本案承辦警員對於被告所持用門號0000000000號行
    動電話，實施通訊監察，前經原審法院核准在案，此有詳載
    聲監案號、案由、監察電話、對象等之南投地院99年聲監字
    第109 號通訊監察書及通訊監察譯文附卷可稽，並經本院於
    準備程序中當庭播放犯罪事實欄二所載通訊時間之監聽錄音
    光碟而為勘驗，此有本院製作之勘驗筆錄及監聽譯文可憑（
    見本院卷第93至101 頁）。復且，被告所犯係販賣第一級毒
    品罪，係最輕本刑為無期徒刑之罪，而該等犯罪類型之犯罪
    過程多係透過電話通聯並以代號、暗碼等隱晦方式暗中進行
    ，其犯罪結果戕害不特定國人之身心健康甚鉅，自屬危害社
    會秩序情節重大，而有相當理由可信犯罪嫌疑人之通訊內容
    要與涉案情節有關，且難以其他方法蒐集或調查證據者，又
    監聽過程中尚查無任何不法或不當侵害人權保障之情事，自
    屬符合通訊保障及監察法第5 條第1 項第1 款、第2 項之規
    定，核係依法所為之監聽，尚無不法取證情事或違背法定程
    序之處，則基於該通訊監察所取得之監聽電話錄音及本院勘
    驗製作之通訊監察譯文，認應具有證據能力。
四、另按刑事訴訟法第159 條之5 規定：「（第1 項）被告以外
    之人於審判外之陳述，雖不符前4 條之規定，而經當事人於
    審判程序同意作為證據，法院審酌該言詞陳述或書面陳述作
    成時之情況，認為適當者，亦得為證據。（第2 項）當事人
    、代理人或辯護人於法院調查證據時，知有第159 條第1 項
    不得為證據之情形，而未於言詞辯論終結前聲明異議者，視
    為有前項之同意」，其立法意旨在於傳聞證據未經當事人之
    反對詰問予以核實，原則上先予排除，惟若當事人已放棄詰
    問或未聲明異議，基於證據資料愈豐富，愈有助於真實發現
    之理念，且強化言詞辯論原則，法院自可承認該傳聞證據例
    外擁有證據能力。經查，有關下述所引用其餘不符合刑事訴
    訟法第159 條之1 至第159 條之4 規定之證據，檢察官、被
    告及其辯護人於本院準備程序均表示無意見，而不爭執證據
    能力（見本院卷第55頁反面），並經本院於審理時當庭直接
    提示而為合法之調查，且檢察官、被告及其之辯護人均未於
    言詞辯論終結前聲明異議，本院審酌前開證據作成或取得之
    狀況，並無非法或不當取證之情事，故認為適當而均得以作
    為證據，是前開證據依刑事訴訟法第159 條之5 之規定，具
    有證據能力。
貳、有罪部分：
一、訊據被告劉永真固坦承所有門號0000000000號行動電話於上
    述時間分別與廖明信、戴明耀、謝文光持用之前述行動聯絡
    ，惟矢口否認有何販賣第一級毒品海洛因之犯行，辯稱：伊
    是介紹廖明信拿電焊機賣伊朋友，廖明信不是拿電焊機與伊
    換購海洛因毒品；因伊與戴明耀均有施用海洛因，且大量購
    買較便宜，伊才與戴明耀一同出資由伊出面購買海洛因毒品
    ；另謝文光與伊聯絡是要拿樹木的相片給伊看，因謝文光來
    電時，伊正巧在洗手間，才請陳冠儒幫伊去拿照片云云。經
    查：
  (一)被告販賣海洛因毒品予潘銘傳、廖明信部分：
  1.被告於犯罪事實欄二之(一)所示時間、地點販賣海洛因毒品1
    千元予證人潘銘傳及廖明信之事實，業據證人潘銘傳於偵查
    中證稱：伊從98年8 月起開始使用門號0000000000號行動電
    話，伊是拜託伊綽號「阿信」的朋友用伊上揭門號行動電話
    向綽號「紅龍」的被告劉永真購買海洛因。伊上揭門號行動
    電話於99年10月9 日之通訊監察譯文是要向被告購買海洛因
    ，該日17時14分08秒之譯文中提及「問一下朋友有要嗎」是
    「阿信」要以電焊機換海洛因，「阿信」問被告是否願意收
    ，而電龜就是電焊機的意思。後來被告有同意伊等用電焊機
    換海洛因，就約在榮民醫院那邊，「阿信」就騎機車載伊和
    電焊機前往，同日17時58分26秒的譯文是伊與「阿信」已經
    到了榮民醫院了，是「阿信」出面跟被告交易，用伊所有的
    電焊機換價值1 千元的海洛因1 包。指認表上編號2 的被告
    劉水真就是賣伊毒品海洛因的人。」等語甚詳〈見南投地檢
    99年度他字第584 號卷（下稱他卷）第37至38頁〉，並有指
    認犯罪嫌疑人紀錄表在卷可憑（見同前卷第27至28頁）；復
    於本院審理中具結經詰問仍為相同證述（見本院卷二第10
    頁反面、11頁），衡情，若非證人潘銘傳親身經歷其事，何
    以能證述歷歷，是其於偵查及本院審理中之證詞，應非虛捏
    ，堪以採信。
  2.又被告（代號為A ）持用之門號0000000000號行動電話與廖
    明信（代號為B ）持用之潘銘傳所有門號0000000000號行動
    電話有下列通訊監察譯文可參：
  (1)99年10月9日17時14分8秒：
    B ：喂，我來到街上，給你打很久了。
    A ：嗯。
    B ：你那天跟我講的，我有載下來。
    A ：喔。
    B ：那要載去哪裡？
    A ：載什麼東西？
    B ：那個電龜和電視。
    A ：電龜？
    B ：和電視啊。
    A ：那個都有啦，電視就都有啦。
    B ：那電龜啊。
    A ：電龜，嗯，現在載那要跟人問。
    B ：可以啦，留下有用啊。
    A ：我留下來哪要有用。
    B ：問一下朋友有要嗎。
    A ：好我問問看。
    B ：便宜啊。
    A ：我來問問看。
    B ：我現在載下來這邊哦。
    A ：好啊。
    B ：我什麼時候再打給你。
    A ：等一下啊，我再問問看。
    B ：好啊，好啊。
  (2)99年10月9日17時24分54秒：
    A ：喂。
    B ：要在哪，在上次那邊好嗎。
    A ：ㄟ我還沒問。
    B ：你先留起來，那不錯。
    A ：什麼樣的電視。
    B ：就普通的，你說要普通的啊。
    A ：就別人有拿過來了。
    B ：那普通的啦，但那電龜你留下來有用啊。
    A ：沒有啊，那個攝影機ㄟ。
    B ：那個要去拆啊，在我們庄內，那個要去拆啊。
    A ：我們現在就要那個而已。
    B ：這個先載過去啊，那個看晚上或明天啊再過去。
    A ：你載那個我就沒用啊。
    B ：我載過來你就又說有啦。
    A ：電龜是新的還是怎樣？
    B ：很新啊。
    A ：新喔啊。
    B ：對阿。
    A ：好啊。
    B ：要載去哪裡。
    A ：電龜可以留啊。
    B ：對啊可以留。
    A ：你在哪。
    B ：我在籃城裡面這邊啊。
    A ：喔，那你去那天榮民醫院那裡。
    B ：好啊，我去沒電話可打。
    A ：好。
  (3)99年10月9日17時58分26秒：
    A ：喂，到了。
    B ：好。（見本院卷一第95頁反面至96頁之勘驗通訊監察錄
    音光碟筆錄）
  3.本院勘驗之被告與廖明信之通訊監察錄音光碟筆錄，核與證
    人潘銘傳前開證述情節相符，益徵證人潘銘傳前開證應屬真
    實。雖被告與廖明信在電話中未明示購買毒品，惟衡之海洛
    因係第一級毒品，無論持有、施用、販賣，均屬違法行為，
    為治安機關所嚴查，此為眾所週知，毒品交易均於隱密下進
    行，其以通信聯絡亦鮮有明白直接以「毒品」、「海洛因」
    等名稱或相近之用語稱之，都以暗語或彼此已有默契之含混
    語意而為溝通（最高法院95年度臺上字第7319號判決要旨參
    照），且證人潘銘傳於本院審理中仍具結證稱：當日是要以
    其所有電焊機1 支和被告換購海洛因毒品，廖明信出面拿電
    焊機向被告換購海洛因毒品後，有和伊一起施用等語明確（
    見本院卷二第11頁），因此，依上開通訊監察錄音光碟筆錄
    ，雖未見雙方明言購買毒品之說詞，惟依潘銘傳上開證述內
    容亦可佐證其等確實有交易海洛因毒品。顯見廖明信確有持
    用潘銘傳所有門號0000000000號行動電話於99年10月9 日下
    午5 時54分許，在與被告持用之門號0000000000號門號行動
    電話聯絡後，旋即前往約定地點與被告完成海洛因毒品交易
    無訛。
  4.雖被告辯稱係介紹廖明信賣電焊機給伊朋友云云（見本院卷
    二第11頁反面），然此與其於偵查中辯稱：99年10月份時，
    伊的車子撞到需要修理、復原，伊向廖明信借用電焊機云云
    （見100 年度偵字第7471號卷第27頁反面、28頁），及於本
    院準備程中辯稱：伊於99年9 月初將門號0000000000號行動
    電話交給陳冠傑（即陳冠儒之誤，斯時被告尚無法確認陳冠
    儒真實姓名）使用云云（見本院卷一第35頁），大相逕庭，
    顯見被告所辯反覆無據，應係臨訟卸責之詞，不足採信。
  (二)被告販賣海洛因毒品予戴明耀部分：
  1.被告於犯罪事實欄二之(二)至(四)所示之時間、地點，各販賣海
    洛因毒品予戴明耀之事實，業據證人戴明耀於檢察官偵訊時
    具結證稱：「（你所施用的海洛因是向何人買的? ）一位三
    十幾歲的男子。我用0000000000號手機打電話給他跟他聯絡
    。（提示劉永真檔案照片，你剛才所述向他打電話之人是否
    是劉永真? ）是。（你與劉永真除了購買毒品之外，有無其
    它接觸? ）沒有。我每次打電話給他，就是要買毒品。（提
    示99年10月4 日18時19分通訊監察譯文，何意? ）是找劉永
    真要買毒品，打完這通電話約半個小時才見面，是在埔里榮
    民醫院迦南康復之家的停車場，這次是用新臺幣800 元買一
    小包，我因為只有800 元，是見面之後，我才告訴他我要80
    0 元的海洛因。因為是朋友介紹我向劉永真買海洛因，所以
    我打電話給他，他就知道是要買海洛因，不用在電話中明講
    。（提示99年10月7 日6 時45分通訊監察譯文，何意? ）是
    要找劉永真買毒品，打完這通電話後約半個小時在上述同一
    地點見面，這次買1000元海洛因一小包。（提示99年10月8
    日10時10分通訊監察譯文，何意? ）也是要找劉永真買毒品
    ，打完電話後約二十幾分鐘見面，也是在同一地點見面，這
    次買600 元買海洛因一小包。這一次比較小包一點。」等語
    （見他卷第19頁）；且於本院審理時具結經詰問仍為相同證
    述，並詳證稱：伊與被告並無特殊情誼，伊叔叔陳先德介紹
    伊向被告購買海洛因，當時被告有說不要在電話中提及要買
    多少錢的海洛因，要伊見面後再講，而伊於99年10月4 日、
    7 日及8 日與被告之通訊監察譯文是要向被告購買海洛因毒
    品，伊與被告約在迦南康復之家的停車場見面交易，見面後
    ，伊將購買價金交給被告，被告先離開，約10分鐘後再返回
    拿毒品給伊等語（見本院卷二第51至52、55反面至56頁）甚
    詳，並有與證人戴明耀所證情節相符之通訊監察譯文在卷可
    憑（見本院卷一第97反面至99、101 頁），足見證人戴明耀
    前開證詞應非虛捏，堪以採信。復參以證人戴明耀於偵查及
    本院審理中始終證述明確，而被告於偵查及本院準備程序中
    先辯稱不認識戴明耀，嗣經本院勘驗通訊監察錄音光碟，於
    聽聞戴明耀之聲音始辨認出戴明耀係陳先德之表弟（實為陳
    先德之姪子，見本院卷二第54頁），並於本院審理時供稱：
    上開通訊監察譯文均係伊與證人戴明耀之通話，於迦南康復
    之家停車場與證人戴明耀見面並收取金錢後，先離開去拿取
    海洛因毒品再折回交付海洛因毒品予戴明耀等語（見本院卷
    二第53頁頁反面），核與證人戴明耀所證情節大致相符，益
    徵證人戴明耀確實於犯罪事實欄二之(二)至(四)所示時間、地點
    ，分別向被告購買800 元、1 千元、600 元之海洛因毒品，
    彰彰甚明。
  2.雖被告辯稱：伊於上述時地與戴明耀通話聯絡是要合資購買
    海洛因毒品，戴明耀交錢給伊後，伊都會湊齊3 千元，伊再
    去向住在迦南康復之家附近的朋友購買，然後再折回停車場
    分三之一給戴明耀云云。然證人戴明耀非與被告合資購買海
    洛因乙節，業據證人戴明耀於偵查中證述明確（見他卷第19
    頁），且於本院審理中詳證稱：這3 次伊分別交付800 元、
    1 千元及600 元給被告，被告交給伊的海洛因沒有很多，但
    1 千元的量比600 元多，被告並沒有跟伊說要一起合資購買
    海洛因毒品，伊與被告並無特殊情誼，伊是向被告購買海洛
    因毒品等語甚詳（見本院卷二第54頁反面、55頁），足見被
    告前開所辯係與戴明耀合資購買海洛因云云，要屬卸責之詞
    ，不足採信。再者，被告於99年10月1 日起係住在距離迦南
    康復之家約1 公里處之九芎林附近租處乙節，為被告供陳在
    卷（見本院卷二第59頁），且被告前已交代證人戴明耀於電
    話中不要提及購買數量，已如前述，則被告為避免販賣海洛
    因之犯行遭警查緝，先與戴明耀見面收取價金，後返回租處
    拿取海洛因再折赴原地交付海洛因之交易模式，亦與常情無
    悖，是尚難因此交易模式遽認被告辯稱係合資購買云云，可
    以採信。
  (三)被告販賣海洛因毒品予謝文光部分：
  1.被告於附表編號五所示時間、地點，販賣第一級毒品海洛因
    予謝文光之事實，業據證人謝文光於偵查中證稱：「（你在
    99年10月間使用的電話？）0000000000。（你在99年10月間
    是否有向劉永真購買毒品？）有，一次，我忘記劉永真的電
    話。（提示99年10月9 日0000000000電話通訊監察譯文，用
    意為何？）我是要跟他購買毒品海洛因，價格1 千元，時間
    是中午12點多，約在埔里鎮迦南精神病院停車場後面，我拿
    1 千元給他，他拿一包海洛因給我，一手交錢一手交貨。（
    提示99年10月10日0000000000電話通訊監察譯文）用意為何
    ？）那是我拿樹木相片給劉永真。（所以你就是跟綽號「紅
    龍」的劉永真購買海洛因一次？）是。」等語；嗣於本院審
    理中經本院隔離訊問（按證人陳冠儒因另案在監執行，於本
    院訊問其之前未與證人謝文光接觸見面）其於99年10月9 日
    與被告通話聯絡後，被告是否有載他人一同前往迦南康復之
    家時證稱：99年10月9 日在迦南康復之家停車場是叫冠儒的
    人將海洛因交給伊的，海洛因是用透明袋子裝的，之前伊曾
    經跟冠儒見過面，當日伊將1 千元拿給冠儒，伊記得當日被
    告沒有出來，伊能區分被告與冠儒之聲音等語（見本院卷二
    第17頁反面、18頁），且經本院當庭勘驗證人謝文光持用之
    門號0000000000號行動電話於99年10月9 日上午6 時32分21
    秒、11時7 分44秒、11時54分及11時59分48秒與被告持用之
    門號0000000000號行動電話之通訊監察錄音光碟，證人謝文
    光、陳冠儒均證稱當日上午6 時32分21秒及11時7 分44秒為
    謝文光與被告之通話錄音，當日上午11時54分及11時59分48
    秒係謝文光與陳冠儒之通話錄音（見本院卷二第18、19、28
    頁），且為被告所是認在卷（見本院卷一第100 頁），參以
    證人謝文光與被告為朋友關係，彼此間並無仇隙，為被告陳
    明在卷（見警卷第48頁），衡情，證人謝文光應無設詞誣攀
    被告之理，是其前開證稱撥打行動電話與被告聯絡購買購買
    海洛因毒品後，由陳冠儒出面與謝文光交易海洛因毒品等情
    ，，應非虛捏，堪以採信。
  2.又被告（代號為A ）持用之門號0000000000號行動電話與謝
    文光（代號為B ）使用之門號0000000000號行動電話於下列
    時間有如下之通話：
  (1)99年10月9 日上午6 時32分21秒：
    A ：喂。
    B ：你在哪，你在哪？
    A ：阿。
    B ：要找你啊。
    A ：嗯，誰啊。
    B ：我阿文阿。
    A ：喔。
    B ：要找你，要怎麼找。
    A ：嗯，榮民醫院。
    B ：蛤。
    A ：榮民醫院。
    B ：榮民醫院哦，我等一下「拔瓶子」（臺語，即摘橄欖）
        回來再找你，好嗎。
    A ：好啊。
  (2)99年10月9 日上午11時7 分44秒：
    B ：喂，你在哪？
    A ：我跟你說在哪。
    B ：你可以出來一點點嗎？
    A ：沒辦法。
    B ：蛤。
    A ：沒辦法ㄟ。
    B ：那等我一下馬上過去拿給你，我要趕回去給人家「弄瓶
        子」（臺語，即摘橄欖）。
    A ：好阿。
    B ：好不好？
    A ：好，那個迦南，台一，你知道嗎？
    B ：ㄟ。
    A ：台一喔
    B ：好，好，那我到哪裡再打。
  3.而後證人陳冠儒（代號為A ）持用被告所有門號0000000000
    號行動電話與謝文光（代號為B ）使用之門號0000000000號
    行動電話有下列通訊監察譯文：
  (1)99年10月9日上午11時54分51秒：
    B ：我過榮民阿，你在路邊等我好不好。
    A ：你騎什麼機車？
    B ：騎摩托車。
    A ：摩托車喔，你等一下來到迦南，那邊有一條叉路，從左手
        邊進去有一個停車場。
    B ：啊？
    A ：迦南的停車場。
    B ：好。
  (2)99年10月9日上午11時59分48秒：
    B ：喂，出來啊。
    A ：我在迦南停車場後面阿。
    B ：後面、好，馬上到。
    A ：好，好，好。（見本院卷二第18、19頁之勘驗通訊監察
    錄音光碟筆錄）
  4.證人謝文光前開證詞，已將被告販賣毒品之時間、地點、價
    格、情境等細節予以證述歷歷，核與證人陳冠儒於本院審理
    中證稱：伊於99年10月9 日上午11時54分51秒及11時59分48
    秒接聽謝文光之來電後，確於迦南康復之家停車場與謝文光
    見面乙節相符（見本院卷二第24頁），且證人謝文光前開證
    述復與本院勘驗之通訊監察錄音光碟筆錄所呈內容相合一致
    ，若非確有該毒品買賣情事，證人謝文光當無可能為前開之
    陳述，顯見被告確與陳冠儒有於附表編號五所示時間、地點
    與販賣海洛因毒品予謝文光之犯行，堪以認定。
  5.被告雖辯稱99年10月9 日與謝文光聯絡是要拿樹木的相片，
    不是販賣海洛因毒品，因謝文光來電時伊正在廁所，才請陳
    冠儒幫忙接電話並去約定地點拿樹木相片，陳冠儒後來有拿
    10幾張相片回來云云，且證人陳冠儒亦證稱：伊沒有使用00
    00000000號行動電話，99年10月9 日當天去找被告聊天時，
    因被告在上廁所，伊就幫被告接聽電話，對方說他是阿文，
    伊就拿著電話問被告，對方有何事，被告說阿文要拿相片給
    他看，叫伊幫忙去拿，對方說他人在迦南醫院，伊就去拿1
    張九重樹的相片回來，伊沒有交付海洛因毒品給謝文光，也
    沒有向謝文光拿取1 千元云云（見本院卷二第24、25頁）。
    惟證人陳冠儒前開證詞，非但與被告於本院準備程序中辯稱
    門號0000000000號行動電話於99年9 月初借陳冠儒使用至同
    年10月9 日陳冠儒入監執行為止及陳冠儒拿回10幾張相片云
    云不符，復與本院前開勘驗之陳冠儒與謝文光於99年10月9
    日上午11時54分51秒之通訊監察錄音內容中，並無陳冠儒詢
    問被告來電者之相關內容迥異，又依前開通訊監察光碟內容
    可知謝文光要求更改見面地點時，陳冠儒即指示謝文光前往
    迦南康復之家停車場等情，在在顯示證人陳冠儒前開證詞，
    核與事實不符，應係迴護被告之詞，不足採信。被告前開所
    辯，要屬卸責之詞，不足採信。
  6.至證人謝文光雖於本院審理中改稱：99年10月9 日與被告聯
    絡之目的是要拿樹木相片給被告，因被告常常請伊施用海洛
    因毒品，當天陳冠儒又拿海洛因毒品給伊，說是被告要請伊
    的，伊覺得不好意思才能1 千元給陳冠儒，請陳冠儒轉交給
    被告以貼補被告云云。然查，謝文光於99年10月9 日與被告
    聯絡之目的確係要購買海洛因毒品乙節，業據證人謝文光於
    偵查中證述明確，已如前述，且倘若謝文光僅係單純為被告
    送樹木相片，而非為購買海洛因毒品，衡情，其自可於空閒
    時再幫忙被告送相片，何需於當日準備受雇前去採摘橄欖前
    之清晨6 時32分21秒許及採摘期間之11時7 分44秒許趁隙與
    被告聯絡，且於電話中要求被告更改見面地點讓其早點回去
    採摘橄欖，並風塵僕僕從國姓鄉趕至埔里鎮之迦南康復之家
    見面交易再折返國姓繼續摘橄欖之理。再者，證人謝文光於
    偵查中已陳稱希望不要被傳訊和被告對質（見99年度偵字第
    4691號卷第第59頁），顯見證人謝文光於本院中翻異前詞改
    稱毒品係被告贈與，伊自己要貼錢給被告云云，應係被告在
    庭壓力下所為之迴護被告之詞，不足採信，附此敘明。
  (七)按邇來政府為杜絕毒品氾濫，毒害人民甚深，再三宣導民眾
    遠離毒品、媒體之報導既深且廣，對於毒品之禁絕，應為民
    眾所熟悉；被告既為智識健全之成年人，且在本案之前即有
    毒品前科，有臺灣高等法院被告前案紀錄表在卷可參，對此
    自無不知之理。而以海洛因毒品之取得不易及物稀價昂之情
    形，苟被告於有償交付毒品海洛因給上開證人之交易過程中
    ，並無利益可圖，此無異謂其係在甘冒被查獲並被移送法辦
    之風險之情形下，費時費事而平白將第一級毒品海洛因轉讓
    給並無特殊情誼之人施用，此情顯難認符情理，是被告買入
    上開毒品海洛因之價格，應較其出售之價格為低，而有從中
    賺取買賣價差牟利之意圖及事實，應屬合理之認定。再者，
    販賣海洛因係違法行為，非可公然為之，而海洛因亦無公定
    價格，係可任意分裝增減分量，且每次買賣之價格、數量，
    亦隨時依雙方之關係深淺、資力、需求量、對行情之認知、
    來源是否充裕、查緝是否嚴緊、購買者被查獲時供述購買對
    象之可能風險之評估等因素，而異其標準，機動調整，非可
    一概論之。從而販賣之利得，除非經行為人詳細供出各次所
    販賣之毒品之進價及售價，且數量俱臻明確外，實難察得其
    交易實情。然販賣者從價差或量差中牟利，方式雖異，惟其
    販賣行為在意圖營利則屬同一。從而，舉凡有償交易，除確
    有反證足以認定其確係另基於某種非圖利本意而轉讓毒品之
    外，通常尚難因無法查悉其精確之販入價格，以作為是否高
    價賣出之比較，即任販賣者諉以無營利之意思，而阻卻對其
    販賣毒品犯行之追訴。本案被告與廖明信及證人潘銘傳、戴
    明耀、謝文光間之上開毒品海洛因交易屬有償行為，被告於
    接獲上述證人之電話後，費時、費事而與其等另外約定地點
    交易，倘非有利可圖，被告應不致願意甘冒刑罰重責而為本
    案上開犯行，足見被告主觀上確有營利之意圖甚明。是被告
    販賣第一級毒品海洛因之犯行，應堪認定。
  (八)綜上所述，本案被告以上開情詞否認販賣第一級毒品，尚難
    採信。此外，並有卷附搜索扣押筆錄、扣押物品目錄及門號
    0000000000號行動電話扣案可憑（見南投地檢100 年度偵字
    第1085號卷第115 至118 頁）。本案事證明確，被告犯行堪
    予認定，應予依法論科。
三、論罪部分：
  (一)查海洛因係毒品危害防制條例第2 條第2 項第1 款所定之第
    一級毒品，不得非法持有、販賣。是核被告就上開犯罪事實
    欄二之(一)至(五)所為，各係犯毒品危害防制條例第4 條第1 項
    之販賣第一級毒品罪。被告持有第一級毒品之低度行為，分
    別為嗣後販賣之高度行為所吸收，均不另論罪。又被告與陳
    冠儒就犯罪事實欄二之(五)之販賣第一級毒品犯行間，有犯意
    之聯絡及行為之分擔，為共同正犯。被告就上開犯罪事實欄
    二所為先後5 次販賣第一級毒品之行為，均犯意各別，時間
    互異，應予分論併罰。
  (二)被告前於94年間因妨害公務案件，經中高分院判處有期徒刑
    6 月確定；同年間又因違反毒品危害防制條例案件，經中高
    分院判處有期徒刑1 年3 月、10月，應執行有期徒刑2 年確
    定；復於95年間因詐欺案件，經南投地院判處有期徒刑5 月
    確定，後因減刑條例公布施行，上揭4 罪再經南投地院裁定
    分別減為二分之一，並定應執行有期徒刑1 年4 月確定；其
    繼於95年間因違反毒品危害防制條例案件，經南投地院判處
    有期徒刑1 年，並經適用減刑條例後，減為有期徒刑6 月確
    定；同年間又因竊盜、偽造文書等案件，經雲林地院判處有
    期徒刑10月、8 月，並再適用減刑條例後，減為有期徒刑5
    月、4 月確定，上揭末3 罪，再經雲林地院裁定應執行有期
    徒刑1 年1 月確定，經接續執行上開等案件，於97年11月20
    日縮短刑期假釋出監付保護管束，迨98年2 月24日保護管束
    期滿，未經撤銷假釋，視為執行完畢等情，有臺灣高等法院
    被告前案紀錄表及臺灣臺中地方法院檢察署刑案資料查註紀
    錄表各1 份在卷可參，其受有期徒刑之執行完畢後，5 年以
    內再故意犯本案有期徒刑以上之5 罪，均為累犯，除販賣第
    一級毒品罪之法定刑中死刑、無期徒刑之部分，依刑法第65
    條第1 項規定不得加重外，其餘法定刑部分，應依刑法第47
    條第1 項之規定，加重其刑。
  (三)至於被告雖供稱其海洛因毒品來源係綽號「大雄」之人云云
    ，然並未因此破獲該人一節，有臺灣臺中地方法院檢察署10
    0 年7 月20日中檢輝肅100 偵7470字第101941號函及臺灣南
    投地方法院檢察署100 年7 月28日投檢茂剛100 偵1085字第
    14496 號函在卷可佐（見本院卷一第79至80頁），自無從依
    同條例第17條第1 項之規定對被告減輕其刑，附此敘明。
  (四)按刑之量定，為求個案裁判之妥當性，法律固賦予法院裁量
    權，但此項裁量權之行使，除應依刑法第57條規定，審酌行
    為人及其行為等一切情狀，為整體之評價，並應顧及比例原
    則與平等原則，使罪刑均衡，輕重得宜，以契合社會之法律
    感情。又刑法第59條規定犯罪之情狀可憫恕者，得酌量減輕
    其刑，其所謂「犯罪之情狀」，與同法第57條規定科刑時應
    審酌之一切情狀，並非有截然不同之領域，於裁判上酌減其
    刑時，應就犯罪一切情狀（包括第57條所列舉之10款事項）
    ，予以全盤考量，審酌其犯罪有無可憫恕之事由（即有無特
    殊之原因與環境，在客觀上足以引起一般同情，以及宣告法
    定低度刑，是否猶嫌過重等等），以為判斷。本院審酌被告
    等所犯販賣第一級毒品罪之法定刑為「死刑或無期徒刑；處
    無期徒刑者，得併科新臺幣二千萬元以下罰金」，然同為販
    賣第一級毒品之人，其原因動機不一，犯罪情節未必盡相同
    ，或有大盤毒梟者，亦有中、小盤之分，甚或僅止於吸毒者
    友儕間為求互通有無之有償轉讓者亦有之，其販賣行為所造
    成危害社會之程度自屬有異，法律科處此類犯罪，所設之法
    定最低本刑卻同為「無期徒刑，得併科新臺幣二千萬元以下
    罰金」，不可謂不重，於此情形，倘依其情狀處以有期徒刑
    ，即足以懲儆，並可達防衛社會之目的者，自非不可依客觀
    之犯行與主觀之惡性二者加以考量其情狀是否有可憫恕之處
    ，適用刑法第59條之規定酌量減輕其刑，期使個案裁判之量
    刑能斟酌至當，符合比例原則。本件被告所犯如附表一編號
    一至五所示之販賣第一級毒品犯行，所販賣之毒品對象僅有
    廖明信及潘銘傳、戴明耀、謝文光等人，販賣總次數僅5 次
    ，3 次販賣對價為1 千元，另2 次分別為800 元、600 元，
    實際販賣所得為電焊機1 支及現金3,400 元，較諸長期以販
    毒營生之集團或大盤毒梟而言，顯屬小額之零星買賣，對社
    會治安之危害，自非達罪無可赦之嚴重程度，且被告係單純
    販賣交易毒品，亦無施用強暴、脅迫之不法手段。而販賣第
    一級毒品罪之法定最輕本刑為無期徒刑，倘對被告上開販賣
    第一級毒品犯行，均科處上揭法定最低本刑即無期徒刑，實
    屬情輕法重，衡其此部分犯罪情狀在客觀上顯可憫恕，爰均
    依刑法第59條規定，對被告所犯上開販賣第一級毒品海洛因
    犯行，依法酌減其刑。
  (五)被告上開販賣第一級毒品犯行，同時有上開刑之加重及減輕
    事由者，除死刑、無期徒刑部分不得加重外，應先加後減之
    。
  (六)爰審酌被告無視於我國政府禁絕毒害之堅定立場，僅圖一己
    私人經濟利益，任將海洛因毒品賣予他人，致使買受之吸毒
    者更加產生依賴性及成癮性，戕害國民健康與社會治安程度
    至鉅，且販賣毒品乃屬萬國公罪，並減損國家國力、競爭力
    ，對於違犯者不宜以輕判，以期降低毒品之氾濫，及於本院
    審理中未見其有絲毫悔意，並復斟酌其各次販賣毒品金額，
    販賣所得非鉅等一切情狀，分別量處如附表編號一至五所示
    之刑，並定其應執行刑，以資懲儆。
三、沒收部分：
  (一)按毒品危害防制條例第19條第1 項規定：犯第4 條之罪者，
    其供犯罪所用或因犯罪所得之財物，均沒收之，如全部或一
    部不能沒收時，追徵其價額或以其財產抵償之。但該條項並
    無如同條例第18條第1 項所定「不問屬於犯人與否，沒收之
    」之明文，自屬相對沒收主義之立法。是其應沒收之物，應
    以屬被告或共犯所有者為限。又共同正犯應就全部犯罪結果
    負其責任，是其犯罪所得之財物如為現金者，應合併計算，
    且於全部或一部不能沒收時以其財產抵償之，惟為避免執行
    時發生重複沒收、抵償之情形，各共同正犯之間係採連帶沒
    收主義，於裁判時應諭知被告共同犯罪所得之財物應與其他
    共同正犯連帶沒收之，不得就全體共同正犯之總所得，對各
    共同正犯分別重複諭知沒收。（最高法院97年度臺上字第69
    7 號判決參照）。再該規定所稱「追徵其價額」者，係指所
    沒收之物為金錢以外之其他財物而無法沒收時，應追徵其價
    額，使其繳納與原物相當之價額。如所得財物為金錢而無法
    沒收時，始應「以其財產抵償之」（最高法院95年度臺上字
    第305 號判決意旨參照）。復按毒品危害防制條例第19條第
    1 項規定，犯販賣毒品罪者，其犯罪所得之財物均沒收之，
    係採義務沒收主義。故販賣毒品所得之對價，不問其中成本
    若干，利潤多少，均應全部諭知沒收，貫徹政府查禁煙毒之
    決心，以符立法本旨；又犯毒品危害防制條例第4 條之販賣
    第一級或第二級毒品罪者，依同條例第19條第1 項規定，其
    因犯罪所得之物沒收之，如全部或一部不能沒收時，追徵其
    價額或以其財產抵償之（最高法院91年度臺上字第2419號、
    96年度臺上字第2331號、第5551號、95年度臺上字第6051
    號判決意旨參照）。
  (二)又按行動電話之SIM 卡，係電信公司交予客戶使用，該門號
    期滿或退租時，電信公司僅須將原卡片所設定之資料由該公
    司之行動電話系統中消除，卡片並非由客戶所借用，亦無約
    滿或儲值額度用罄後應予回收之機制，此為公眾週知之現今
    行動電話使用交易之常態，則依循現今交易型態，扣案0000
    000000號行動電話1 支（含SIM 卡1 枚），係被告所購買一
    節，業據被告供陳在卷（見本院卷第58頁），顯見被告就上
    開行動電話1 支（連同SIM 卡1 枚），已取得所有權甚明，
    是被告以0000000000號行動電話作為如上開犯罪事實欄二所
    示之販賣第一級毒品所用之物，自應依毒品危害防制條例第
    19條第1 項規定，併於被告所犯上開販賣第一級毒品罪項下
    諭知沒收之（見本院100年度保字第789號扣押物清單）。
  (三)又被告分別販賣如犯罪事實欄二之(一)、(二)至(四)所示價額之海
    洛因毒品予廖明信及潘銘傳、戴明耀，並向其收取如附表編
    號(一)至(四)所示之對價，業如前述，故被告此4 次之販賣毒品
    之所得總計電焊機1 支及2,400 元（計算式：800 ＋1000＋
    600 ），而上開販毒所得之物品及現金雖未扣案，仍應依毒
    品危害防制條例第19條第1 項之規定，於被告各罪刑項下分
    別諭知販毒所得應沒收，且所得現金如全部或一部不能沒收
    時，應以被告財產抵償之；而所得電焊機1 支，如全部或一
    部不能沒收時，則應追徵其價額。至被告與共犯陳冠儒以犯
    罪事實欄二之(五)所示1,000 元對價販賣毒品海洛因予證人謝
    文光，而此販毒所得金額雖未扣案，然為被告與共犯陳冠儒
    因犯罪所得之財物，應依毒品危害防制條例第19條第1 項之
    規定，於犯罪事實欄二之(五)（即附表編號5 ）罪刑項下諭知
    應與陳冠儒連帶沒收，如全部或一部不能沒收時，以被告及
    陳冠儒之財產連帶抵償之，併此敘明。
參、無罪部分：
一、公訴意旨略以：被告意圖營利，基於販賣第一級毒品海洛因
    之犯意，於99年9 月中旬某日下午4 、5 時許，被告所有00
    00000000號行動電話，接獲潘銘傳所有0000000000號行動電
    話聯絡購買第一級毒品後，即在被告位於南投縣埔里鎮鎮南
    村5 號住處，販賣1 千元之第一級毒品海洛因予潘銘傳。因
    認被告就此部分均另涉毒品危害防制條例第4 條第1 項之販
    賣第一級毒品罪嫌等語。
二、按犯罪事實應依證據認定之，無證據不得認定犯罪事實。又
    不能證明被告犯罪者，應諭知無罪之判決，刑事訴訟法第15
    4 條第2 項、第301 條第1 項分別定有明文。又認定不利於
    被告之事實，須依積極證據，苟積極證據不足為不利於被告
    事實之認定時，即應為有利於被告之認定，更不必有何有利
    之證據。另按事實之認定，應憑證據，如未能發現相當證據
    ，或證據不足以證明，自不能以推測或擬制之方法，以為裁
    判基礎；又認定犯罪事實，所憑之證據，雖不以直接證據為
    限，間接證據亦包括在內，然無論直接或間接證據，其為訴
    訟上之證明，須於通常一般之人均不致於有所懷疑，而得確
    信其為真實之程度者，始得據之為有罪之認定，倘其證明尚
    未達到此一程度，而有合理性懷疑之存在時，即無從為有罪
    之認定（最高法院30年上字第816 號判例、40年臺上字第86
    號判例、30年上字第1831號判例、76年臺上字第4986號判例
    可資參照）。又刑事訴訟法第161 條已於91年2 月8 日修正
    公布，其第1 項規定：檢察官就被告犯罪事實，應負舉證責
    任，並指出證明之方法。因此，檢察官對於起訴之犯罪事實
    ，應負提出證據及說服之實質舉證責任。倘其所提出之證據
    ，不足為被告有罪之積極證明，或其指出證明之方法，無從
    說服法院以形成被告有罪之心證，基於無罪推定之原則，自
    應為被告無罪判決之諭知（最高法院92年臺上字第128 號判
    例參照）。
三、公訴人認被告另涉上開犯行，係以證人潘銘傳於警詢、偵查
    中證述曾於前開時、地，以門號0000000000號行動電話撥打
    被告所有門號0000000000號行動電話向被告購買1 千元之海
    洛因毒品等語，為其主要論據。訊據被告堅決否認有此部分
    販賣毒品犯行，辯稱：伊沒有於上開時、地販賣海洛因毒品
    予潘銘傳等語。經查，證人潘銘傳於警詢及檢察官偵訊時證
    稱：伊是用所有門號0000000000號行動電話向被告購買海洛
    因，都是伊拜託綽號「阿信」的朋友打給被告，次99年9 月
    中旬某日下午，「阿信」打電話給被告聯絡後，「阿信」騎
    機車載伊去被告位在牛耳石雕公園附近之住處交易，是由被
    告將海洛因毒品交給伊並收取1 千元價金云云，核與其本院
    審理中證稱：99年9 月中旬廖明信持用伊上揭門號行動電話
    打給被告持用之門號0000000000號行動電話聯絡購買海洛因
    毒品時，伊並未在場聽聞廖明信講電話，後來廖明信騎機車
    載伊去被告住處前交易時，不是被告與伊交易毒品，是一位
    年約30餘歲的男子與伊交易云云（見本院卷二第10頁），前
    後不一，已難輕信。復且，證人潘明傳所有門號0000000000
    號行動電話於99年9 月間並無與被告持用之門號0000000000
    號行動電話有何聯絡，此有上開門號於99年9 月1 日至30日
    之雙向通聯記錄可憑（見本院外放之通聯記錄），足見證人
    潘明傳前開證詞顯與事實不符，要難採信。再者，公訴人所
    指被告涉犯上開販賣第一級毒品海洛因之犯行，除證人潘銘
    傳警詢、偵查中所證述之購毒情節外，並無其他積極證據足
    以補強證人潘銘傳所言之真實性。尤其卷附之門號00000000
    00號行動電話通訊監察譯文中，亦查無關於被告在上開時、
    地販賣第一級毒品海洛因予證人潘銘傳之對話內容，自難僅
    憑證人潘銘傳瑕疵之證詞，作為認定被告有此部分販賣海洛
    因罪嫌之唯一證據，應認就此次販賣海洛因罪嫌部分，舉證
    尚有不足。此外，依卷內現存全部證據資料，復查無其他證
    據足以補強證人潘銘傳偵查中之證述屬實，依罪疑惟最有利
    於被告認定之原則，應認公訴意旨關於被告此部分販賣海洛
    因予證人潘銘傳之犯行，屬不能證明被告犯罪，自應就此部
    分另為被告無罪之諭知。
據上論斷，應依刑事訴訟法第299 條第1 項前段、第301 條第1
項，毒品危害防制條例第4 條第1 項、第19條第1 項，刑法第11
條、第28條、第59條、第47條第1 項、第51條第5 款、第9 款，
判決如主文。
本案經檢察官林文亮到庭執行職務。
中    華    民    國   100    年    12    月    21    日
                  刑事第十七庭  審判長法  官  廖純卿
                                      法  官  劉惠娟
                                      法  官  呂綺珍
以上正本證明與原本無異。
如不服本判決應於收受送達後10日內向本院提出上訴書狀，並應
敘述具體理由；其未敘述上訴理由者，應於上訴期間屆滿後20日
內向本院補提理由書（均須按他造當事人之人數附繕本）「切勿
逕送上級法院」。
                                      書記官  李國敬
中    華    民    國   100    年    12    月    21    日
附表：
┌─┬───┬────┬──────────────┬──────────────────┐
│編│行為人│販賣對象│   販賣時間、方式及所得     │        所犯罪名、應處之刑及從刑    │
│號│      │        │                            │                                    │
├─┼───┼────┼──────────────┼──────────────────┤
│一│劉永真│潘銘傳、│詳犯罪事實欄二之(一)、所得電焊│劉永真販賣第一級毒品，累犯，處有期徒│
│  │      │廖明信  │機壹支                      │刑拾伍年拾月。扣案之門號○九七五五○│
│  │      │        │                            │四八四二號行動電話壹支（含該門號SIM │
│  │      │        │                            │卡壹枚）沒收；未扣案之販毒所得電焊機│
│  │      │        │                            │壹支沒收，如全部或一部不能沒收時，追│
│  │      │        │                            │徵其價額。                          │
│  │      │        │                            │                                    │
├─┼───┼────┼──────────────┼──────────────────┤
│二│劉永真│戴明耀  │詳犯罪事實欄一之(二)、所得新臺│劉永真販賣第一級毒品，累犯，處有期徒│
│  │      │        │幣捌佰元                    │刑拾伍年捌月。扣案之門號○九七五五○│
│  │      │        │                            │四八四二號行動電話壹支（含該門號SIM │
│  │      │        │                            │卡壹枚）沒收；未扣案之販毒所得新臺幣│
│  │      │        │                            │捌佰元沒收，如全部或一部不能沒收時，│
│  │      │        │                            │以其財產抵償之。                    │
│  │      │        │                            │                                    │
├─┼───┼────┼──────────────┼──────────────────┤
│三│劉永真│戴明耀  │詳犯罪事實欄一之(三)、所得新臺│劉永真販賣第一級毒品，累犯，處有期徒│
│  │      │        │幣壹仟元                    │刑拾伍年拾月。扣案之門號○九七五五○│
│  │      │        │                            │四八四二號行動電話壹支（含該門號SIM │
│  │      │        │                            │卡壹枚）沒收；未扣案之販毒所得新臺幣│
│  │      │        │                            │壹仟元沒收，如全部或一部不能沒收時，│
│  │      │        │                            │以其財產抵償之。                    │
│  │      │        │                            │                                    │
├─┼───┼────┼──────────────┼──────────────────┤
│四│劉永真│戴明耀  │詳犯罪事實欄一之(四)、所得新臺│劉永真販賣第一級毒品，累犯，處有期徒│
│  │      │        │幣陸佰元                    │刑拾伍年捌月。扣案之門號○九七五五○│
│  │      │        │                            │四八四二號行動電話壹支（含該門號SIM │
│  │      │        │                            │卡壹枚）沒收；未扣案之販毒所得新臺幣│
│  │      │        │                            │陸佰元沒收，如全部或一部不能沒收時，│
│  │      │        │                            │以其財產抵償之。                    │
│  │      │        │                            │                                    │
├─┼───┼────┼──────────────┼──────────────────┤
│五│劉永真│謝文光  │詳犯罪事實欄二之(五)、所得新臺│劉永真共同販賣第一級毒品，累犯，處有│
│  │及陳冠│        │幣壹仟元                    │期徒刑拾伍年拾月。扣案之門號○九七五│
│  │儒    │        │                            │五○四八四二號行動電話壹支（含SIM 卡│
│  │      │        │                            │壹枚）沒收；未扣案之販毒所得新臺幣壹│
│  │      │        │                            │仟元，與陳冠儒連帶沒收，如全部或一部│
│  │      │        │                            │不能沒收時，以其與陳冠儒之財產連帶抵│
│  │      │        │                            │償之。                              │
└─┴───┴────┴──────────────┴──────────────────┘
附錄論罪科刑法條
毒品危害防制條例第4條
製造、運輸、販賣第一級毒品者，處死刑或無期徒刑；處無期徒
刑者，得併科新臺幣 2 千萬元以下罰金。